---
title: "Anova_HW"
author: "Evgeniia Molokova"
date: "2022-11-27"
output: html_document
---
# Настройка библиотек 
```{r setup, include=FALSE}
knitr::opts_chunk$set(echo = TRUE)

library(dplyr)
library(ggplot2)
library(multcomp)
```


&nbsp;


&nbsp;

# Загрузка данных и создание исследуемой выборки 
```{r}
soccer_general <- read.csv("C:/Users/Евгения/Downloads/soccer.csv", sep=";")[, 2:6] %>%
  mutate(Position = as.factor(Position),
         Nationality = as.factor(Nationality),
         Age = as.numeric(Age),
         Height = as.numeric(Height)) %>%
  filter(Nationality %in% c("Spanish", "Italian", "German", "English", "Argentinian"))

set.seed(1)

soccer_wrk <- soccer_general[sample(1:nrow(soccer_general), 150), ] %>%
  mutate(Nationality = factor(Nationality))
```


&nbsp;


&nbsp;

# 1. Дисперсионный анализ ANOVA
```{r}
oneway.test(Height~Position, data=soccer_wrk)
```

 Интерпретация: мы отвергаем гипотезу об отсуствии связи между позицией игрока и его ростом.
 
 
&nbsp;


&nbsp;

# 2. Post-hoc анализ с использованием процедуры Хоторна-Бретца-Вестфалла
```{r}
m0 <- lm (Height~Position, data=soccer_wrk)

HBW.comp0 <- m0 %>% glht(linfct = mcp(Position = "Tukey"))

HBW.comp0 %>% summary() #Значения p-value для попарных тестов

HBW.comp0 %>% confint() #Доверительные интервалы для попарных тестов

```
 Интерпретация: выявлены значимые различия в средних значениях роста в парах Вратарь-Защитник, Вратарь-Полузащитник, Защитник-Полузащитник, Вратарь-Нападающий. По значениям p-value мы отвергаем в данных парах нулевую гипотезу о разнице средних равной 0. 
 Мы не отвергаем эту гипотезу в двух парах: Нападающий-Защитник, Нападающий-Полузащитник. В этих же двух парах ДИ разницы средних покрывают 0, значит разница средних значений роста может быть равна 0.
 
&nbsp;


&nbsp;

# 3. Сравнение с результатами предыдущего ДЗ

 В предыдущем домашнем задании мы получили такие же результаты. При этом ДИ, полученные после выполнения процедуры Хоторна-Бретца-Вестфалла, примерно совпадают с ДИ, полученными при использовании проправки Бонферонни при попарном тестировании.
 
 Если мы посмотрим на генеральную совокупность:
```{r}
m1 <- lm (Height~Position, data=soccer_general)

HBW.comp1 <- m1 %>% glht(linfct = mcp(Position = "Tukey"))

HBW.comp1 %>% summary() #Значения p-value для попарных тестов

HBW.comp1 %>% confint() #Доверительные интервалы для попарных тестов
```
  Как и в предыдущем ДЗ, в генеральной совокупности не выявлено различий между средними значениями роста в одной паре - Полузащитник-Нападающий. p-value больше 0.05 и ДИ покрывает 0.
  
&nbsp;


&nbsp;

# 4. Изучение связи между ростом футболиста и страной, за которую он играет
```{r}
oneway.test(Height~Nationality, data=soccer_wrk) # Анализ Welch
```
 Интерпретация: по результам Welch анализа мы не отвергаем нулевую гипотезу об отсутствии ассоциации между ростом футболиста и его национальностью.
 
```{r}
m2 <- lm (Height~Nationality, data=soccer_general)

HBW.comp2 <- m2 %>% glht(linfct = mcp(Nationality = "Tukey"))

HBW.comp2 %>% summary() #Значения p-value для попарных тестов

HBW.comp2 %>% confint() #Доверительные интервалы для попарных тестов
```
 Интерпретация: выявлены значимые различия в росте (p.value <0.05) в парах: Германия-Аргентина, Италия-Аргентина, Германия-Англия, Италия-Германия, Испания-Германия, Испания-Италия. В этих же парах ДИ разницы средних не покрывает 0.
 Но в целом, мы не отвергаем гипотезу об отсутствии связи между ростом футболиста и его страной по результатам дисперсионного анализа.  
 
 Визуализируем исследуемую выборку выборку и полученные ДИ для разницы средних в каждой паре:
```{r}

soccer_wrk %>% 
  with(
    boxplot(Height ~ Nationality, col = "cadetblue3", pch=20, ylab="Height(cm)")
  )

par(mar=c(5,10,4,1)+0.1)
HBW.comp2 %>%plot (xlab="Height difference(cm)")
```

