---
title: "HW1"
author: "Evgeniia Molokova"
date: "2022-10-24"
output: rmarkdown::github_document
---

#Настройка R и библиотек dplyr, ggplot2, ggpubr
```{r setup, include=FALSE}
knitr::opts_chunk$set(echo = TRUE)
library (dplyr)
library (ggplot2)
library (ggpubr)
library(ggridges)
library(tidyverse)
```


&nbsp;


&nbsp;

#1. Загружаем данные по страховым суммам ("Insurance cost")
```{r}
data_HW <-read.csv("C:/Users/Евгения/Downloads/insurance_cost.csv", stringsAsFactors = TRUE)
```


&nbsp;


&nbsp;

#2. Гистограммы нумерических переменных (ИМТ, страховая сумма)
```{r}
ggplot()+
  geom_histogram(data = data_HW, aes (x=bmi), bins = 20, fill = '#99FFFF', color = 'black', alpha = 0.5)+
  theme_minimal()+
  theme(plot.title = element_text(hjust = 0.5 ))+
  ggtitle('Гистограмма - ИМТ')+
  labs (x='ИМТ', y='Абсолютная частота')

ggplot()+
  geom_histogram(data = data_HW, aes (x=charges), bins = 20, fill = '#FFFFCC', color = 'black', alpha = 0.5)+
  theme_minimal()+
  theme(plot.title = element_text(hjust = 0.5 ))+
  ggtitle('Гистограмма - Страховая сумма')+
  labs (x='Страховая сумма', y='Абсолютная частота')
```


&nbsp;


&nbsp;

#3. График плотности распределения переменной Charges/Страховая сумма
```{r}
charges_mean <- round(mean(data_HW$charges),1)
charges_median <- round(median(data_HW$charges),1)
options (scipen = 999)
ggplot()+
  geom_density(data = data_HW, aes (x=charges), fill = '#E5CCFF', color = '#E5CCFF', alpha=0.5)+
  theme_light()+
  ggtitle('Распределение страховой суммы')+
  labs (x='Страховая сумма', y='Плотность распределения')+
  theme(plot.title = element_text(hjust = 0.5 ))+
  geom_vline(aes (xintercept = charges_mean), color = '#6666FF')+
  annotate("text", x = charges_mean+7000, y = 0.000061, label = paste0("Mean=", charges_mean), color = "blue")+
  geom_vline (aes (xintercept = charges_median), color = '#FF9999')+
  annotate("text", x = charges_median-5000, y = 0.000061, label = paste0("Median=", charges_median), color = "red")
```


&nbsp;


&nbsp;

#4. Графики box-plot по отношению переменных "страховая сумма" и "пол", "статус курения", "регион"
```{r}
ggplot()+
  geom_boxplot(data = data_HW, aes(x=charges, y= sex),fill = '#E5FFCC', alpha = 0.5)+
theme_bw()+
  ggtitle('Отношение страховой суммы и пола')+
  labs (x='Страховая сумма', y='Пол')+
  theme(plot.title = element_text(hjust = 0.5 ))

ggplot()+
  geom_boxplot(data = data_HW, aes(x=charges, y= smoker),fill = '#FFFFCC', alpha = 0.5)+
theme_bw()+
  ggtitle('Отношение страховой суммы и статуса курения')+
  labs (x='Страховая сумма', y='Статус курения')+
  theme(plot.title = element_text(hjust = 0.5 ))

ggplot()+
  geom_boxplot(data = data_HW, aes(x=charges, y= region),fill = '#CCE5FF', alpha = 0.5)+
theme_bw()+
  ggtitle('Отношение страховой суммы и региона')+
  labs (x='Страховая сумма', y='Регион')+
  theme(plot.title = element_text(hjust = 0.5 ))
```


&nbsp;


&nbsp;

#5. Объединение графиков
```{r}
charges <- ggplot()+
  geom_density(data = data_HW, aes (x=charges), fill = '#E5CCFF', color = '#E5CCFF', alpha=0.5)+
  theme_light()+
  ggtitle('Распределение страховой суммы')+
  labs (x='Страховая сумма', y='Плотность распределения')+
    theme(plot.title = element_text(hjust = 0.5 ))+
  geom_vline(aes (xintercept = charges_mean), color = '#6666FF')+
  annotate("text", x = charges_mean+7000, y = 0.000061, label = paste0("Mean=", charges_mean), color = "blue")+
  geom_vline (aes (xintercept = charges_median), color = '#FF9999')+
  annotate("text", x = charges_median-5000, y = 0.000061, label = paste0("Median=", charges_median), color = "red")

sex <- ggplot()+
  geom_boxplot(data = data_HW, aes(x=charges, y= sex),fill = '#E5FFCC', alpha = 0.5)+
theme_bw()+
  ggtitle('Распределение страховой суммы
          в зависимости от пола')+
  labs (x='Страховая сумма', y='Пол')+
  theme (title =element_text(size=6), plot.title = element_text(hjust = 0.5), axis.title = element_text(size=6))

smoker <- ggplot()+
  geom_boxplot(data = data_HW, aes(x=charges, y= smoker),fill = '#FFFFCC', alpha = 0.5)+
theme_bw()+
  ggtitle('Распределение страховой суммы 
          в зависимости от статуса курения')+
  labs (x='Страховая сумма', y='Статус курения')+
  theme (title =element_text(size=6), plot.title = element_text(hjust = 0.5 ),  axis.title = element_text(size=6))

region <- ggplot()+
  geom_boxplot(data = data_HW, aes(x=charges, y= region),fill = '#CCE5FF', alpha = 0.5)+
theme_bw()+
  ggtitle('Распределение страховой суммы 
          в зависимости от региона')+
  labs (x='Страховая сумма', y='Регион')+
  theme (title =element_text(size=6), plot.title = element_text(hjust = 0.5 ),  axis.title = element_text(size=6))

common_plot <- ggarrange(charges, ggarrange(sex, smoker, region,  ncol = 3, nrow = 1), ncol =1, nrow =2)
common_plot
```


&nbsp;


&nbsp;

#6. Фасет графика плотности распределения страховой суммы по переменной "Регион" 
```{r}
charges_mean <- round(mean(data_HW$charges),1)
charges_median <- round(median(data_HW$charges),1)
options (scipen = 999)
ggplot()+
  geom_density(data = data_HW, aes (x=charges, fill = region, color = region, group = region),alpha=0.5)+
  theme_light()+
  ggtitle('Распределение страховой суммы по регионам')+
  labs (x='Страховая сумма', y='Плотность распределения')+
  facet_wrap(.~region)+
  geom_vline(data=data_HW[data_HW$region == "northeast", ], aes(xintercept=charges_mean), colour="blue")+
  geom_vline(data=data_HW[data_HW$region == "northeast", ], aes(xintercept=charges_median), colour='#800000')+
  geom_vline(data=data_HW[data_HW$region == "northwest", ], aes(xintercept=charges_mean), colour="blue")+
  geom_vline(data=data_HW[data_HW$region == "northwest", ], aes(xintercept=charges_median), colour='#800000')+
  geom_vline(data=data_HW[data_HW$region == "southeast", ], aes(xintercept=charges_mean), colour="blue")+
  geom_vline(data=data_HW[data_HW$region == "southeast", ], aes(xintercept=charges_median), colour='#800000')+
  geom_vline(data=data_HW[data_HW$region == "southwest", ], aes(xintercept=charges_mean), colour="blue")+
  geom_vline(data=data_HW[data_HW$region == "southwest", ], aes(xintercept=charges_median), colour='#800000')+
  annotate("text", x = charges_mean+10500, y = 0.000061, label = paste0("Mean=", charges_mean), color = "blue", size =3)+
  annotate("text", x = charges_median-1000, y = 0.00005, label = paste0("Median=", charges_median), color = '#800000', size = 3)
  
```


&nbsp;


&nbsp;

#7. График отношения переменных "возраст" и "страховая сумма"
```{r}
ggplot(data=data_HW, aes(x=age, y= charges))+
  geom_point(size =0.5)+
  theme_light()+
  ggtitle('Отношение возраста к страховой сумме')+
  labs (x='Возраст',y='Страховая сумма')+
  theme(axis.text.x =element_text(size= 14))+
  theme(plot.title = element_text(hjust = 0.5 ))
```


&nbsp;


&nbsp;

#8. Линия тренда
```{r}
ggplot(data=data_HW, aes(x=age, y= charges))+
  geom_point(size =0.5)+
  theme_light()+
  ggtitle('Отношение возраста к страховой сумме')+
  labs (x='Возраст',y='Страховая сумма')+
  geom_smooth(method = "lm", size=0.5, se=T)+
  theme(axis.text.x =element_text(size= 14))+
  theme(plot.title = element_text(hjust = 0.5))
```


&nbsp;


&nbsp;

#9. Разбивка графика по статусу курения
```{r}
ggplot(data=data_HW, aes(x=age, y= charges, color = smoker, group = smoker))+
  geom_point(size =0.5)+
  theme_light()+
  ggtitle('Отношение возраста к страховой сумме в зависимости от статуса курения')+
  labs (x='Возраст',y='Страховая сумма')+
  geom_smooth(method = "lm", alpha = 0.3, size = 0.4, se=T)+
  theme(axis.text.x =element_text(size= 14))+
  theme(plot.title = element_text(hjust = 0.5))+
  facet_wrap(.~smoker)
```


&nbsp;


&nbsp;

#10. Отношение переменных ИМТ и страховая сумма
```{r}
ggplot(data=data_HW, aes(x=bmi, y= charges, color = smoker, group = smoker))+
  geom_point(size =0.5, alpha = 0.4)+
  theme_light()+
  ggtitle('Отношение ИМТ к страховой сумме в зависимости от статуса курения')+
  labs (x='ИМТ',y='Страховая сумма')+
  geom_smooth(method = "lm", alpha = 0.2, size = 0.3, se=T)+
  theme(axis.text.x =element_text(size= 14))+
  theme(plot.title = element_text(hjust = 0.5))+
  facet_wrap(.~smoker)
```


&nbsp;


&nbsp;

#11. Вопрос №1: Значимы ли различия по ИМТ между группами курильщиков и некурильщиков среди женщин?
```{r}
data_HW %>%
  filter(sex == "female") %>% 
ggplot()+
  geom_boxplot(data=data_HW, aes(x=bmi, y=smoker), fill = '#4169E1', alpha = 0.5)+
  theme_light()+
  ggtitle('Распределение ИМТ в зависимости от статуса курения среди женщин')+
  labs(x= 'ИМТ', y='Статус курения')+
  theme(plot.title = element_text(hjust = 0.5))
```

&nbsp;


##Ответ на Вопрос №1:
График типа "ящик с усами" дает визуальное представление о разнице средних и размахе значений переменной "ИМТ" в двух подгруппах, так что в нашем случае мы можем предположить, что различия по данному показателю будут не значимы (среднее значение в одной подгруппе в пределах IQR другой подгруппы).


&nbsp;


&nbsp;

#12. Вопрос №2: В каких возрастных группах наименьшее число мужчин-курильщикови и наибольшее число мужчин-некурильщиков?
```{r}

data_HW <- data_HW %>%
  mutate (
    age_group = case_when (
      age < 35 ~ "21-34",
      age >= 35 & age <50 ~ "35-49",
      age >=50 ~ "50+"
    )
  )

  ggplot()+
  geom_bar(data=data_HW[data_HW$sex == "male", ], aes (x=smoker, fill=age_group), position = 'dodge', alpha = 0.6)+
    theme_light()+
    ggtitle('Распределение мужчин по возрастным группам 
            в зависимости от статуса курения')+
    labs (x='Статус курения', y='Абсолютная частота')+
  theme(plot.title = element_text(hjust = 0.5))
```

&nbsp;


## Ответ на Вопрос №2:
График типа geom_bar позволяет оценить количесвто наблюдений в каждой подгруппе и удобен для представления категориальных переменных.В данном случае наибольшее число мужчин-некурильщиков в возрастной группе 21-34, а наименьшее абсолютное число мужчин-курильщиков в возрастной группе 50+.


&nbsp;


&nbsp;

#13. Вопрос №3: Как соотносятся ИМТ и страховые суммы среди женщин?
```{r}
  ggplot(data=data_HW[data_HW$sex == "female", ], aes (x=bmi, y=charges))+
  geom_point(color = '#C71585', alpha = 0.6)+
  geom_smooth(method = 'lm', fullrange = T, se = T, size = 0.5, alpha = 0.5)+
    theme_light()+
    ggtitle('Отношение ИМТ к страховой сумме среди женщин')+
    labs (x='ИМТ', y='Страховая сумма')+
  theme(plot.title = element_text(hjust = 0.5))
```

&nbsp;


## Ответ на Вопрос №3: 
Граффик scatter-plot отображает взаимоотношение между двумя количественными переменными и позволяет представить линии тренда согласно разным формулам регрессии (линейной,нелинейной). В данном случае прослеживается тенденция к положительной линейной взаимосвязи: чем больше ИМТ, тем ваше траты страховой компании среди женщин.


&nbsp;


&nbsp;

#14. Повторить график
```{r}
data_HW <- data_HW %>%
  mutate (
    age_group = case_when (
      age < 35 ~ "age: 21-34",
      age >= 35 & age <50 ~ "age: 35-49",
      age >=50 ~ "age: 50+"
    )
  )

ggplot (data=data_HW, aes (x=bmi, y=log(charges), color = age_group))+
  geom_point (alpha = 0.3, color = '#4B0082')+
  geom_smooth(method = 'lm', se = T, alpha = 0.2)+
  facet_grid(.~age_group)+
  theme_minimal()+
  ggtitle('Отношение индекса массы тела к логарифму трат по возрастным группам')+
  theme(legend.position = "bottom", 
        plot.title = element_text(hjust = 0.5),
        strip.background = element_rect(colour="white", fill = "white"), 
        strip.text = element_text(colour = "black"))
```   

