---
title: "HW_Auto_Data"
author: "Evgeniia Molokova"
date: "2022-11-09"
output: word_document
---

# Настройка Rmd и библиотек
```{r setup, include=FALSE}
knitr::opts_chunk$set(echo = TRUE)

library (tidyverse)
library (readxl)
library (tibble)
library (tidyr)
library (flextable)
```


&nbsp;


&nbsp;

# Загрузка базы данных и преобразование переменных
```{r}
df <- read_xlsx("C:/Users/Евгения/Downloads/data_excel.xlsx")
df <- as_tibble(df)
df <- df %>%
  mutate(`Группа крови` = `Группа крови` %>% na_if ("NA")) #Преобразование "NA" в NA - пропущенные значения

df <- df %>%
  mutate (across (!c(`Группа`, `Возраст`, `Пол`, `Рост`, `Группа крови`), function(x) gsub(",", ".", x))) %>%
  mutate (across (!c(`Группа`, `Возраст`, `Пол`, `Рост`, `Группа крови`), function(x) as.numeric(x))) #Преобразование в количественные переменные

df %>% View()
```


&nbsp;


&nbsp;

# Подготовка к расчету статистик
```{r}
statistics <- list(
      `_Количество субъектов` = ~length(.x) %>% as.character(),
      `_Количество (есть данные)` = ~sum(!is.na(.x)) %>% as.character(),
      `_Нет данных` = ~sum(is.na(.x)) %>% as.character(),
      `_Ср. знач.` = ~ifelse(sum(!is.na(.x)) == 0, "Н/П*", mean(.x, na.rm = TRUE) %>% round(2) %>% as.character()),
      `_Станд. отклон.` = ~ifelse(sum(!is.na(.x)) < 3, "Н/П*", sd(.x, na.rm = TRUE) %>% round(2) %>% as.character()),
      `_95% ДИ для среднего` = ~sd(.x, na.rm = TRUE) %>% round(2) %>% as.character(),
      `_мин. - макс.` = ~ifelse(sum(!is.na(.x)) == 0, "Н/П*", paste0(min(.x, na.rm = TRUE) %>% round(2), " - ", max(.x, na.rm = TRUE) %>% round(2))),
      `_Медиана` = ~ifelse(sum(!is.na(.x)) == 0, "Н/П*", median(.x, na.rm = TRUE) %>% round(2) %>% as.character()),
      `_Q1 - Q3` = ~ifelse(sum(!is.na(.x)) == 0, "Н/П*", paste0(quantile(.x, 0.25, na.rm = TRUE) %>% round(2), " - ", quantile(.x, 0.75, na.rm = TRUE) %>% round(2)))
)
```


&nbsp;


&nbsp;

# Таблица описательных статистик переменной "Возраст"
```{r}
df %>%
  select(`Группа`, `Возраст`) %>%
  group_by(`Группа`) %>%
  summarise(across(`Возраст`, statistics)) %>%
  pivot_longer(!`Группа`) %>%
  separate(name, into = c("Переменная", "Статистика"), sep="__") %>%
  rename(`Значение`=value)%>%
  flextable() %>%
  theme_box() %>%
  merge_v(c("Группа","Переменная"))
```


&nbsp;


&nbsp;

# Таблица описательных статистик переменной "Рост"
```{r}
df %>%
  select(`Группа`, `Рост`) %>%
  group_by(`Группа`) %>%
  summarise(across(`Рост`, statistics)) %>%
  pivot_longer(!`Группа`) %>%
  separate(name, into = c("Переменная", "Статистика"), sep="__") %>%
  rename(`Значение`=value)%>%
  flextable() %>%
  theme_box() %>%
  merge_v(c("Группа","Переменная"))
```


&nbsp;


&nbsp;

# Таблица описательных статистик переменной "Базофилы_Е1"
```{r}
df %>%
  select(`Группа`, `Базофилы_E1`) %>%
  group_by(`Группа`) %>%
  summarise(across(`Базофилы_E1`, statistics)) %>%
  pivot_longer(!`Группа`) %>%
  separate(name, into = c("Переменная", "Статистика"), sep = "__") %>%
  rename(`Значение`= value)%>%
  flextable() %>%
  theme_box() %>%
  merge_v(c("Группа","Переменная"))
```


&nbsp;


&nbsp;


# Таблица описательных статистик переменной "Эозинофилы_Е1"
```{r}
df %>%
  select(`Группа`, `Эозинофилы_E1`) %>%
  group_by(`Группа`) %>%
  summarise(across(`Эозинофилы_E1`, statistics)) %>%
  pivot_longer(!`Группа`) %>%
  separate(name, into = c("Переменная", "Статистика"), sep="__") %>%
  rename(`Значение`= value)%>%
  flextable() %>%
  theme_box() %>%
  merge_v(c("Группа","Переменная"))
```


&nbsp;


&nbsp;


# Таблица описательных статистик переменной "Гемоглобин_Е1"
```{r}
df %>%
  select(`Группа`, `Гемоглобин_E1`) %>%
  group_by(`Группа`) %>%
  summarise(across(`Гемоглобин_E1`, statistics)) %>%
  pivot_longer(!`Группа`) %>%
  separate(name, into = c("Переменная", "Статистика"), sep="__") %>%
  rename(`Значение`= value)%>%
  flextable() %>%
  theme_box() %>%
  merge_v(c("Группа","Переменная"))
```


&nbsp;


&nbsp;


# Таблица описательных статистик переменной "Эритроциты_Е1"
```{r}
df %>%
  select(`Группа`, `Эритроциты_E1`) %>%
  group_by(`Группа`) %>%
  summarise(across(`Эритроциты_E1`, statistics)) %>%
  pivot_longer(!`Группа`) %>%
  separate(name, into = c("Переменная", "Статистика"), sep="__") %>%
  rename(`Значение`= value)%>%
  flextable() %>%
  theme_box() %>%
  merge_v(c("Группа","Переменная"))
```


&nbsp;


&nbsp;


# Таблица описательных статистик переменной "Базофилы_Е2"
```{r}
df %>%
  select(`Группа`, `Базофилы_E2`) %>%
  group_by(`Группа`) %>%
  summarise(across(`Базофилы_E2`, statistics)) %>%
  pivot_longer(!`Группа`) %>%
  separate(name, into = c("Переменная", "Статистика"), sep="__") %>%
  rename(`Значение`= value)%>%
  flextable() %>%
  theme_box() %>%
  merge_v(c("Группа","Переменная"))
```


&nbsp;


&nbsp;

# Таблица описательных статистик переменной "Эозинофилы_Е2"
```{r}
df %>%
  select(`Группа`, `Эозинофилы_E2`) %>%
  group_by(`Группа`) %>%
  summarise(across(`Эозинофилы_E2`, statistics)) %>%
  pivot_longer(!`Группа`) %>%
  separate(name, into = c("Переменная", "Статистика"), sep="__") %>%
  rename(`Значение`= value)%>%
  flextable() %>%
  theme_box() %>%
  merge_v(c("Группа","Переменная"))
```


&nbsp;


&nbsp;

# Таблица описательных статистик переменной "Гемоглобин_Е2"
```{r}
df %>%
  select(`Группа`, `Гемоглобин_E2`) %>%
  group_by(`Группа`) %>%
  summarise(across(`Гемоглобин_E2`, statistics)) %>%
  pivot_longer(!`Группа`) %>%
  separate(name, into = c("Переменная", "Статистика"), sep="__") %>%
  rename(`Значение`= value)%>%
  flextable() %>%
  theme_box() %>%
  merge_v(c("Группа","Переменная"))
```


&nbsp;


&nbsp;

# Таблица описательных статистик переменной "Эритроциты_Е2"
```{r}
df %>%
  select(`Группа`, `Эритроциты_E2`) %>%
  group_by(`Группа`) %>%
  summarise(across(`Эритроциты_E2`, statistics)) %>%
  pivot_longer(!`Группа`) %>%
  separate(name, into = c("Переменная", "Статистика"), sep="__") %>%
  rename(`Значение`= value)%>%
  flextable() %>%
  theme_box() %>%
  merge_v(c("Группа","Переменная"))
```

&nbsp;


&nbsp;

# Таблица описательных статистик переменной "Пол"
```{r}
df %>%
  select (`Группа`,`Пол`) %>%
  mutate (`Пол` =`Пол`%>% as.factor()) %>%
  count (`Группа`,`Пол`) %>%
  group_by(`Группа`)%>%
  mutate(`Процент по группе` = (n/sum(n)) %>% round(4) %>% `*` (100) %>% str_c("%")) %>%
  ungroup()%>%
  mutate(`Процент по выборке` = (n/sum(n)) %>% round(4) %>% `*` (100) %>% str_c("%")) %>%
  flextable() %>%
  theme_box()
```

&nbsp;


&nbsp;

# Таблица описательных статистик переменной "Группа крови"
```{r}
df %>%
  select (`Группа`,`Группа крови`) %>%
  mutate (`Группа крови` =`Группа крови`%>% replace_na("Нет данных") %>% as.factor()) %>%
  count (`Группа`,`Группа крови`) %>%
  group_by(`Группа`)%>%
  mutate(`Процент по группе` = (n/sum(n)) %>% round(4) %>% `*` (100) %>% str_c("%")) %>%
  ungroup()%>%
  mutate(`Процент по выборке` = (n/sum(n)) %>% round(4) %>% `*` (100) %>% str_c("%")) %>%
  flextable() %>%
  theme_box()
```

&nbsp;


&nbsp;

# Сравнение групп по возрасту
```{r}
statistica <- list(
      `_Ср. знач.` = ~ifelse(sum(!is.na(.x)) == 0, "Н/П*", mean(.x, na.rm = TRUE) %>% round(2) %>% as.character()),
      `_Станд. отклон.` = ~ifelse(sum(!is.na(.x)) < 3, "Н/П*", sd(.x, na.rm = TRUE) %>% round(2) %>% as.character()),
      `_95% ДИ для среднего` = ~sd(.x, na.rm = TRUE) %>% round(2) %>% as.character())


df %>%
  select(`Группа`, `Возраст`) %>%
  group_by(`Группа`) %>%
  summarise(across(`Возраст`, statistica)) %>%
  pivot_longer(!`Группа`) %>%
  separate(name, into = c("Переменная", "Статистика"), sep="__") %>%
  rename(`Значение`= value)%>%
  add_column(`p.value` = t.test(`Возраст`~`Группа`, data = df)$p.value)%>%
  flextable() %>%
  theme_box() %>%
  merge_v(c("Группа","Переменная","p.value"))
```

&nbsp;


&nbsp;

# Сравнение групп по росту
```{r}
df %>%
  select(`Группа`, `Рост`) %>%
  group_by(`Группа`) %>%
  summarise(across(`Рост`, statistica)) %>%
  pivot_longer(!`Группа`) %>%
  separate(name, into = c("Переменная", "Статистика"), sep="__") %>%
  rename(`Значение`= value)%>%
  add_column(`p.value` = t.test(`Рост`~`Группа`, data = df)$p.value)%>%
  flextable() %>%
  theme_box() %>%
  merge_v(c("Группа","Переменная","p.value"))
```

&nbsp;


&nbsp;

# Сравнение групп по Базофилы_Е1
```{r}
df %>%
  select(`Группа`, `Базофилы_E1`) %>%
  group_by(`Группа`) %>%
  summarise(across(`Базофилы_E1`, statistica)) %>%
  pivot_longer(!`Группа`) %>%
  separate(name, into = c("Переменная", "Статистика"), sep="__") %>%
  rename(`Значение`= value)%>%
  add_column(`p.value` = t.test(`Базофилы_E1`~`Группа`, data = df)$p.value)%>%
  flextable() %>%
  theme_box() %>%
  merge_v(c("Группа","Переменная","p.value"))
```


&nbsp;


&nbsp;

# Сравнение групп по Эозинофилы_Е1
```{r}
df %>%
  select(`Группа`, `Эозинофилы_E1`) %>%
  group_by(`Группа`) %>%
  summarise(across(`Эозинофилы_E1`, statistica)) %>%
  pivot_longer(!`Группа`) %>%
  separate(name, into = c("Переменная", "Статистика"), sep="__") %>%
  rename(`Значение`= value)%>%
  add_column(`p.value` = t.test(`Эозинофилы_E1`~`Группа`, data = df)$p.value)%>%
  flextable() %>%
  theme_box() %>%
  merge_v(c("Группа","Переменная","p.value"))
```

&nbsp;


&nbsp;

# Сравнение групп по Гемоглобин_Е1
```{r}
df %>%
  select(`Группа`, `Гемоглобин_E1`) %>%
  group_by(`Группа`) %>%
  summarise(across(`Гемоглобин_E1`, statistica)) %>%
  pivot_longer(!`Группа`) %>%
  separate(name, into = c("Переменная", "Статистика"), sep="__") %>%
  rename(`Значение`= value)%>%
  add_column(`p.value` = t.test(`Гемоглобин_E1`~`Группа`, data = df)$p.value)%>%
  flextable() %>%
  theme_box() %>%
  merge_v(c("Группа","Переменная","p.value"))
```

&nbsp;


&nbsp;

# Сравнение групп по Эритроциты_Е1
```{r}
df %>%
  select(`Группа`, `Эритроциты_E1`) %>%
  group_by(`Группа`) %>%
  summarise(across(`Эритроциты_E1`, statistica)) %>%
  pivot_longer(!`Группа`) %>%
  separate(name, into = c("Переменная", "Статистика"), sep="__") %>%
  rename(`Значение`= value)%>%
  add_column(`p.value` = t.test(`Эритроциты_E1`~`Группа`, data = df)$p.value)%>%
  flextable() %>%
  theme_box() %>%
  merge_v(c("Группа","Переменная","p.value"))
```

&nbsp;


&nbsp;

# Сравнение групп по Базофилы_Е2
```{r}
df %>%
  select(`Группа`, `Базофилы_E2`) %>%
  group_by(`Группа`) %>%
  summarise(across(`Базофилы_E2`, statistica)) %>%
  pivot_longer(!`Группа`) %>%
  separate(name, into = c("Переменная", "Статистика"), sep="__") %>%
  rename(`Значение`= value)%>%
  add_column(`p.value` = t.test(`Базофилы_E2`~`Группа`, data = df)$p.value)%>%
  flextable() %>%
  theme_box() %>%
  merge_v(c("Группа","Переменная","p.value"))
```

&nbsp;


&nbsp;

# Сравнение групп по  Эозинофилы_Е2
```{r}
df %>%
  select(`Группа`, `Эозинофилы_E2`) %>%
  group_by(`Группа`) %>%
  summarise(across(`Эозинофилы_E2`, statistica)) %>%
  pivot_longer(!`Группа`) %>%
  separate(name, into = c("Переменная", "Статистика"), sep="__") %>%
  rename(`Значение`= value)%>%
  add_column(`p.value` = t.test(`Эозинофилы_E2`~`Группа`, data = df)$p.value)%>%
  flextable() %>%
  theme_box() %>%
  merge_v(c("Группа","Переменная","p.value"))
```

&nbsp;


&nbsp;

# Сравнение групп по Гемоглобин_Е2
```{r}
df %>%
  select(`Группа`, `Гемоглобин_E2`) %>%
  group_by(`Группа`) %>%
  summarise(across(`Гемоглобин_E2`, statistica)) %>%
  pivot_longer(!`Группа`) %>%
  separate(name, into = c("Переменная", "Статистика"), sep="__") %>%
  rename(`Значение`= value)%>%
  add_column(`p.value` = t.test(`Гемоглобин_E2`~`Группа`, data = df)$p.value)%>%
  flextable() %>%
  theme_box() %>%
  merge_v(c("Группа","Переменная","p.value"))
```

&nbsp;


&nbsp;


# Сравнение групп по Эритроциты_Е2
```{r}
df %>%
  select(`Группа`, `Эритроциты_E2`) %>%
  group_by(`Группа`) %>%
  summarise(across(`Эритроциты_E2`, statistica)) %>%
  pivot_longer(!`Группа`) %>%
  separate(name, into = c("Переменная", "Статистика"), sep="__") %>%
  rename(`Значение`= value)%>%
  add_column(`p.value` = t.test(`Эритроциты_E2`~`Группа`, data = df)$p.value)%>%
  flextable() %>%
  theme_box() %>%
  merge_v(c("Группа","Переменная","p.value"))
```