---
title: "HW_KLD"
author: "Evgeniia Molokova"
date: "2022-11-03"
output: rmarkdown::github_document
---

```{r setup, include=FALSE}
knitr::opts_chunk$set(echo = TRUE)

library(dplyr)
library(tidyr)
library(ggplot2)
library(pROC)
library(gtsummary)

```

# Загрузка базы данных и преобразование переменных
```{r}
diabetes_data <- read.csv("C:/Users/Евгения/Downloads/diabetes.csv")
diabetes_data <- diabetes_data %>% mutate_at(c(2:8), ~na_if(., 0))
diabetes_data <- diabetes_data %>% mutate(across(Outcome, ~ as.factor(.x)))
diabetes_data %>% glimpse()
```

# 1. Количество пациентов с НТГ (>= 140.4 мг/дл) и без НТГ (< 140.4 мг/дл) 
```{r}
summary(diabetes_data$Glucose >= 140.4)
```

FALSE = количество пациентов без НТГ, TRUE = количество пациентов с НТГ, NA = пропущенные значения в базе данных 

# 2. ROC-кривая для предсказания сахарного диабета по уровню гликемии
```{r}
roc_curve_1 <- roc(Outcome ~ Glucose, data = diabetes_data, na.rm = T)
ggroc(roc_curve_1) + 
    theme_bw()
```

# 3. Площадь по ROC-кривой (AUC)
```{r}
roc_curve_1$auc
```

Площидь под ROC-кривой равна 0.7928

# 4. 95% Доверительный интервал
```{r}
roc_curve_1 <- roc(Outcome ~ Glucose, data = diabetes_data, ci = T, na.rm = T)
roc_curve_1$ci
```

95% Доверительный интервал/CI = 0.7599-0.8257

# 5. ROC-кривая для предсказания сахарного диабета по уровню инсулина
```{r}
roc_curve_2 <- roc(Outcome ~ Insulin, data = diabetes_data, ci = T, direction = "<", na.rm = T)
ggroc(roc_curve_2) + 
    theme_bw()
roc_curve_2
roc_curve_2 %>% coords(x = "best", best.method = "closest.topleft")
```

Оптимальное пороговое значение для предсказания сахарного диабета по уровню инсулина - 121 мЕ/мл с чувствительностью 78.5% и специфичностью 62.1%

# 6. Анализ предсказательной способности всех количественных переменных в базе данных
```{r}
diabetes_data %>% 
    pivot_longer(cols = !Outcome) %>% 
    group_by(name) %>% 
    summarise(AUC = roc(Outcome, value, ci = T, na.rm = T)$ci[2] %>% round(3),
              AUC_LCL = roc(Outcome, value, ci = T, na.rm = T)$ci[1] %>% round(3),
              AUC_UCL = roc(Outcome, value, ci = T, na.rm = T)$ci[3] %>% round(3))
```

Наибольшая площадь под кривой у переменной Glucose, наименьшая у DiabetesPedigreeFunction (индекс, отражающий вероятность наличия диабета на основании наследственного анамнеза). 
Наибольшую предсказательную способность демонстрирует показатель Glucose (уровень глюкозы на 120 минуте орального глюкозотолерантного
теста), повышение которого диагностируется при НТГ. НТГ можно рассматривать как преддиабетическое состояние, связанное с высоким риском развития СД.
